【裁判字號】    89,訴,38
【裁判日期】    900615
【裁判案由】    搶奪
【裁判全文】
臺灣屏東地方法院刑事判決                            八十九年度訴字第三八號
    公  訴  人  臺灣屏東地方法院檢察署檢察官
    被      告  丙○○
右列被告因搶奪案件，經檢察官提起公訴（八十八年度偵字第七三六一號），本院判
決如左：
    主  文
丙○○無罪。
    理  由
一、公訴意旨略以：被告丙○○意圖為自己不法之所有，於民國八十八年十月十五日
    上午十時許，在屏東縣內埔鄉○○村○○路六七九巷十六號，趁甲○○取下脖子
    金項鍊讓其觀看不及防備之際，搶奪甲○○所有置於手中之金項鍊一條（重約一
    兩，價值約新台幣一萬元，得手後，駕取其騎來停放於門口之機車逃逸。因認被
    告涉有刑法第三百二十五條第一項之搶奪罪嫌等語。
二、按犯罪事實應依證據認定之，無證據不得推定其犯罪事實，刑事訴訟法第一百五
    十四條定有明文，又告訴人之指訴，為證據方法，必其指訴，無有瑕疵，且查與
    事實相符，始得資為判決之基礎，七十九年度台上字第3923號著有判決。
三、訊據被告丙○○，堅決否認有公訴人所指搶奪犯行，辯稱他當天到告訴人家找告
    訴人之子「小龍」，告訴人說「小龍」不在，他就出來，並沒有搶奪告訴人的金
    飾等語。
四、經查：
    （一）關於事發經過，１告訴人於警訊時供稱：「當時到我兒子房間，丙○○說
          要幫我按摩，從到背，我脖子當時戴著項鍊，他說項鍊會不會很重，要我
          拿下來給他看看是不是真的，我拿下來放在手裡，不願拿給他，因為我怕
          被他拿走」、「當時他說要買冰箱過來給我，我不願意給他項鍊，他就從
          我手裡拿走，說叫我在家裡等下午二點要把冰箱送來，我等整天也沒有人
          送來」、「當時他有講說要買冰箱給我，叫我項鍊給他」等語，２於偵查
          中供稱：「當時他來我家要找我兒子小龍，我說小龍去工作不在，他就進
          來，說我有無病痛，叫我躺在床上，他拿一瓶藥，要跟我按摩，出來後在
          客廳他要我把項鍊拿下來看看有多重，我拿下來給他，他拿了就走，說下
          午要來還」、「（問：他有無說拿項鍊做什麼？）沒有」等語，３於審理
          中供稱：「被告來找我兒子，我說我兒子去上班不在家，他說沒有關係，
          就進來我家，我說我身體不舒服，他叫我到房間幫我按摩，他叫我拿下牛
          的項鍊，後來我又裁戴上去，出來客廳時，他叫我項鍊拿下來給他看一下
          ，我拿下來放在手掌上尚未戴回去，他就拿著我的項鍊往外走，他說沒關
          係，我下午二點再拿來還給你，並送冰過來給你」、「我說我很可憐，冰
          箱壞了，他就說要送冰箱給我」等語。所述按摩及被告允稱送告訴人冰箱
          各節，似有隱情，而關於該項鍊與被告允送之冰箱是否有對價關係更語焉
          不詳，其所述情節尚有可疑。
    （二）關於告訴人所稱金項鍊之來源，其於八十九年三月二十七日審理時稱：「
          忘記在哪買，戴一、二年，買一萬三千元」，於八十九年十月四日審理時
          稱：「（問：哪一個孩子送給妳的項鍊？）已不知了」，於九十年六月八
          日審理時則改稱：「我先生買的」等語，是其前後之供述亦有不同。
    （三）證人即告訴人之孫女乙○○於本院審理時雖證稱「有按摩，婆婆說背後痛
          痛，在房間按摩一陣子」及被告有說要拿冰箱來等語，但其於案發之初警
          訊時欲供稱：「（被告）跟奶奶講話，我不知道他說什麼」等語，是其證
          詞前後矛盾，亦難採信。
    （四）被告經本院送請法務部調查局測謊結果，亦認為「丙○○稱：其未拿走邱
          玉蘭項鍊，經測試無情緒波動反應，應未說謊」，此亦有該局（八九）陸
          （三）字第八九○六三六九六號鑑定通知書一紙附卷可堪佐證。
五、綜上所述，本件告訴人所指陳之情節尚有可疑，證人之供述又前後不一，此外復
    查無其他積極證據足認被告涉有公訴人所指搶奪犯行，自應依法為無罪之諭知。
據上論結，應依刑事訴訟法第三百零一條第一項判決如主文。
中      華      民      國      九十      年      六      月    十五    日
                                     臺灣屏東地方法院刑事第二庭
                                          法  官    吳永宋
右正本證明與原本無異。
對於本判決如有不服應於收受送達後十日內向本院提出上訴書狀上訴於台灣高等法院
高雄分院並按他造當事人之人數附具繕本。
                                          書記官    陳靖麗
中      華      民      國      九十      年      六      月    十五    日


司法院資訊處製作；財團法人民間司法改革基金會備份。
